【裁判字號】    89,自更,33
【裁判日期】    891021
【裁判案由】    詐欺等
【裁判全文】
臺灣高雄地方法院刑事判決                          八十九年度自更字第三三號
    自  訴  人  丙○○
    自 訴人 兼
    右一人自訴
    代  理  人  丁○○
                己○○
    右  一  人
    自訴代理人  劉麗卿
                莊進祥律師
    被      告  戊○○
    被      告  乙○○
    共      同
    選任辯護人  林慶雲律師
                陳裕文律師
                許瑜容律師
右列被告因詐欺等案件，經自訴人提起自訴，後經臺灣高等法院高雄分院撤銷甲○八
十九年度自字一八七號刑事判決，發回甲○重行審理，甲○判決如左：
    主  文
本件自訴不受理。
    理  由
一、自訴意旨：如附件自訴狀所載。
二、按同一案件經檢察官依第二百二十八條規定開始偵查者，不得再行自訴，但告訴
    乃論之罪，經犯罪之直接被害人提起自訴者，不在此限，八十九年二月九日公布
    修正之刑事訴訟法第三百二十三條第一項定有明文。而案件是否同一，應由被告
    及犯罪事實是否均同一加以判斷，而不以被害人是否同一為準。再按，一事不再
    理為刑事訴訟法上一大原則，蓋對同一被告之一個犯罪事實，祇有一個刑罰權，
    不容重複裁判；而連續犯及牽連犯等裁判上一罪，既在現行法律之評價上，國家
    對被告亦僅有單一刑罰權，自不容重複裁判，重複處罰，是以刑事訴訟法上所規
    定之同一案件，自包含連續犯及牽連犯等裁判上一罪。又不得提起自訴而提起者
    ，應諭知不受理之判決，刑事訴訟法第三百三十四條亦訂有明文。
三、本件自訴人丁○○、丙○○及己○○因八十四、八十五年間向東雲股份有限公司
    及建台水泥股份有限公司購買東帝士八十五國際廣場地下二樓攤位之事件，自訴
    前開二間公司之負責人即被告戊○○及乙○○涉犯詐欺及背信罪（詳如自訴狀所
    載），惟查，於八十八年十一月二十九日，亦曾有一告訴人游正一向臺灣高雄地
    方法院檢察署檢察官對相同被告即戊○○及乙○○提出告訴，並經檢察官於同日
    開偵查庭訊問調查，其告訴內容亦為游正一因於八十四年間向被告戊○○及乙○○所經營之公司購買東帝士八十五國際廣場地下二樓攤位，然被告二人並未按原
    來設計規畫，主張被告二人涉犯詐欺罪嫌等語，並提出八十五國際廣場預定房屋
    土地買賣契約書、設計圖等相關資料，此部分業經甲○調借臺灣高雄地方法院檢
    察署八十八年偵字第二九０四七號卷宗核閱屬實，且有該案卷面、訊問筆錄及該
    案內預定房屋土地買賣契約書、設計圖等部分證物影本附卷可稽，則該案告訴人
    游正一所告訴被告戊○○及乙○○涉犯詐欺罪嫌事實與本件自訴人丁○○、丙○○及己○○等人自訴被告戊○○及乙○○涉犯詐欺等罪嫌之事實，非惟時間緊接
    及重疊，且手段亦屬相同，顯係基於概括犯意為之，應為連續犯；既為連續犯，
    依前所述，自屬刑事訴訟法上所稱之同一案件。茲同一案件經檢察官開始偵查後
    ，自訴人等於八十九年四月十三日再向甲○提出自訴，且所訴之詐欺罪復非告訴
    乃論之罪，依前揭規定自應為不受理之判決。並依刑事訴訟法第三百四十三條準
    用第三百零七條規定，不經言詞辯論為之，逕為不受理之判決。
據上論結，依刑事訴訟法第三百二十三條第一項、第三百三十四條、第三百四十三條
、第三百零七條判決如主文。
中    華    民    國    八十九    年      十      月      二十一      日
                                  臺灣高雄地方法院刑事第六庭
                法  官    李怡諄
右正本證明與原本無異。
如不服本判決，應於判決送達後十日內，向甲○提出上訴狀。
                                      書記官    陳福記
中    華    民    國      八十九      年      十      月      二十      日


司法院資訊處製作；財團法人民間司法改革基金會備份。
